臺灣彰化地方法院刑事判決　　　　　　 94年度簡上字第125號
公　訴　人　臺灣彰化地方法院檢察署檢察官
上　訴　人
即　被　告　甲○○
　　　　　　　　　　　弄12號（另案羈押於臺灣彰化看守所）
上列上訴人因違反毒品危害防制條例案件，不服本院94年度斗簡
字第二六三號中華民國九十四年六月三十日第一審判決（原聲請
簡易判決處刑案號：九十四年度毒偵字第二０四四號），本院管
轄第二審合議庭依通常程序審理，自為第一審判決如下︰
    主  文
原判決撤銷。
甲○○連續施用第二級毒品，累犯，處有期徒刑玖月。
        事  實
一、甲○○曾於民國九十年間，因毒品危害防制條例案件，經法
    院判處應執行有期徒刑一年一月確定，甫於九十三年七月二
    十三日縮刑期滿執行完畢。其曾於八十八年間，因施用毒品
    案件，經本院裁定送觀察、勒戒後，認有繼續施用毒品之傾
    向，再經本院裁定送強制戒治，於八十九年十月十七日由台
    灣彰化地方法院檢察署檢察官以八十九年度戒毒偵字第一二
    一八號為不起訴處分確定；其又於九十年間因施用毒品案件
    ，經本院裁定送強制戒治，並經檢察官提起公訴，強制戒治
    部分經本院裁定停止戒治，付保護管束，於九十二年六月二
    十日停止戒治出所，並於同年月二十六日期滿未經撤銷，視
    為強制戒治期滿。詎其仍不知悔改，於強制戒治執行完畢釋
    放後五年內，復基於施用第二級毒品甲基安非他命之概括犯
    意，自九十四年三、四月間（即九十四年四月二十一日為警
    查獲前）某日起至同年九月二十二日止，連續在彰化縣大村
    鄉村○村○○路○段一八七巷十三號及彰化縣員林鎮○○路
    租屋處等地，以將第二級毒品甲基安非他命置於玻璃球管內
    ，外以火燒烤，產生煙霧後，再予吸食之方式，連續施用第
    二級毒品甲基安非他命多次，平均約一星期施用一次。嗣先
    於九十四年四月二十一日晚上九時十五分左右，在彰化縣員
    林鎮○○路○段四二一巷二三弄三七號前，為警查獲，經警
    採驗其尿液呈甲基安非他命陽性反應；又於同年六月十一日
    下午四時三十分許，在彰化縣員林鎮○○路○段三五一巷十
    三號三樓居住處，為警查獲，經警採驗其尿液呈甲基安非他
    命陽性反應，而查悉上情；再於同年九月二十二日晚上八時
    十分許，在彰化縣大村鄉村○村○○路○段一七七號，為警
    查獲，經警採驗其尿液呈甲基安非他命陽性反應，而查悉上
    情。
二、案經彰化縣警察局田中分局報請台灣彰化地方法院檢察署檢
    察官聲請簡易判決處刑。
        理  由
一、訊據被告甲○○對於上揭施用第二級毒品甲基安非他命之事
    實坦承不諱，且警方於九十四年四月二十二日、同年六月十
    一日及同年九月二十二日所採取之被告尿液，經送鑑驗結果
    ，確均呈甲基安非他命陽性反應，此有台中市警察局第四分
    局委託檢驗尿液代號與真實姓名對照認證表、彰化縣警察局
    員林分局委託檢驗尿液代號與真實姓名對照認證單二紙、彰
    化縣警察局刑警隊委託檢驗所尿液與真實姓名對照單一紙、
    及彰化縣衛生局煙毒尿液檢驗成績書三份在卷可稽，足徵被
    告之自白與事實相符，堪予採信，是以本件被告連續施用第
    二級毒品甲基安非他命之事證已臻明確。又被告前於八十八
    年間，因施用毒品案件，經本院裁定送觀察、勒戒後，認有
    繼續施用毒品之傾向，再經本院裁定送強制戒治，於八十九
    年十月十七日由台灣彰化地方法院檢察署檢察官以八十九年
    度戒毒偵字第一二一八號為不起訴處分確定；其又於九十年
    間因施用毒品案件，經本院裁定送強制戒治，並經檢察官提
    起公訴，強制戒治部分本院經裁定停止戒治，付保護管束，
    於九十二年六月二十日停止戒治出所，並於同年月二十六日
    期滿未經撤銷，視為強制戒治期滿，詎被告猶於前開強制戒
    治執行完畢釋放後五年內再犯本案，此有臺灣彰化地方法院
    檢察署刑案資料查註紀錄表及臺灣高等法院被告全國前案紀
    錄表在卷可證。綜上所述，本件事證已臻明確，被告犯行堪
    予認定。
二、核被告所為，係犯毒品危害防制條例第十條第二項之施用第
    二級毒品罪。其於施用第二級毒品甲基安非他命前後持有甲
    基安非他命之低度行為，應為其施用之高度行為所吸收，不
    另論罪。被告先後多次施用第二級毒品甲基安非他命之行為
    ，時間緊接，犯罪構成要件相同，顯係基於概括犯意為之，
    為連續犯，應論以一罪，並依法加重其刑。又被告曾於九十
    年間，因毒品危害防制條例案件，經法院判處應執行有期徒
    刑一年一月確定，甫於九十三年七月二十三日縮刑期滿執行
    完畢，此有臺灣彰化地方法院檢察署刑案資料查註紀錄表、
    臺灣高等法院被告全國前案紀錄表各一份在卷可考，其於五
    年以內再犯本件有期徒刑以上之罪，為累犯，應依刑法第四
    十七條之規定，遞加重其刑。原聲請簡易判決處刑書雖僅認
    被告連續施用甲基安非他命至九十四年四月二十一日下午八
    時許止，惟被告嗣後又於同年六月十一日及同年九月二十二
    日為警查獲，經警採驗其尿液結果均呈甲基安非他命陽性反
    應，且被告亦坦承連續施用甲基安非他命至九十四年九月二
    十二日，是以就被告施用甲基安非他命犯行所漏列部分，因
    與已起訴部分，有裁判上一罪之關係，依審判不可分原則，
    本院自得併予審理，附此敘明。另公訴人雖認被告係自九十
    三年九月間某日起即連續施用安非他命，惟被告堅決否認自
    九十三年九月間即施用甲基安非他命，辯稱：九十三年九月
    伊係施用海洛因，至於安非他命伊係從九十四年三、四月才
    開始施用等語，而警方雖於九十四年四月二十一日採取被告
    尿液檢驗結果呈甲基安非他命陽性反應，惟本案此部分除被
    告曾於檢察官訊問時陳稱：海洛因及安非他命均是自九十三
    年九月開始施用等語外，並無其他積極證據足認其係自九十
    三年九月即開始施用甲基安非他命，且被告於本院審理時亦
    否認自九十三年九月即開始施用甲基安非他命，是以此部分
    依現有之證據，顯不足為被告有罪之認定，本應為被告無罪
    之諭知，惟因公訴人認此與起訴經判決有罪部分有連續犯之
    裁判上一罪之關係，故不另為無罪之諭知，附此敘明。原審
    判決引據檢察官之聲請簡易判決處刑書以被告事證明確而論
    罪科刑，固非無見，惟因未及審酌被告嗣後於九十四年六月
    十一日及同年九月二十二日為警查獲而有連續施用甲基安非
    他命犯行部分而有未洽，被告據此上訴指摘原判決不當，非
    無理由，原判決應予撤銷改判。爰審酌被告施用毒品之期間
    、動機、目的、方法、不知珍惜身體，犯罪所生危害及其犯
    罪後之態度等一切情狀，量處如主文所示之刑，以示懲儆。
三、按檢察官聲請以簡易判決處刑之案件，經法院認為有第四百
    五十一條之一第四項但書之情形者，應適用通常訴訟程序審
    判之，刑事訴訟法第四百五十二條定有明文；且對於簡易判
    決之上訴，準用刑事訴訟法第三編第一章及第二章之規定，
    管轄第二審之地方法院合議庭受理簡易判決上訴案件，應依
    通常程序審理。其認案件有刑事訴訟法第四百五十二條之情
    形者，應撤銷原判決，逕依通常程序為第一審判決，法院辦
    理刑事訴訟簡易程序案件應行注意事項第十四項已有明文。
    查本案於簡易判決時係以被告於九十四年四月二十一日施用
    第二級毒品甲基安非他命犯行，惟於簡易判決後，被告上訴
    後，又發現被告另又於九十四年六月十一日及同年九月二十
    二日因施用第二級毒品甲基安非他命為警查獲，由本院併予
    審理已如前述，足認被告於九十四年四月二十一日為警查獲
    後，仍未戒除毒癮，並一再因毒品案件而為警查獲，核與簡
    易判決處刑範疇不符，應由本院合議庭逕依通常程序審理後
    ，而為第一審之判決，檢察官、被告如不服本判決，仍得於
    法定上訴期間內，向管轄之第二審法院提起上訴，附此敘明
    。
據上論斷，應依刑事訴訟法第四百五十五條之一第一項、第三項
、第三百六十九條第一項前段、第三百六十四條、第四百五十二
條、第二百九十九條第一項前段，毒品危害防制條例第十條第二
項，刑法第十一條前段、第五十六條、第四十七條，判決如主文
本案經檢察官何蕙君到庭執行職務。
。
中　　華　　民　　國　　94　　年　　10　　月　　24　　日
                  刑事第二庭    審判長法  官  石馨文
                                      法  官  李水源
                                      法  官  黃齡玉
以上正本證明與原本無異。
如不服本判決，應於判決送達後十日內向本院提出上訴狀 (須附
繕本）。
中　　華　　民　　國　　94　　年　　10　　月　　24　　日
                                      書記官  梁高賓
